---
title: "Resultados"
---

Esta página apresenta os resultados preliminares da análise estatística do estudo piloto RespiRA.

A análise inclui a caracterização basal dos participantes e a visualização do outcome primário, o Asthma Control Test (ACT) às 12 semanas.

```{r}
#| echo: false
#| message: false
#| warning: false
source("analise.R")
```

## Tabela 1

A Tabela 1 apresenta as características basais dos participantes, estratificadas por grupo de estudo.

Por se tratar de uma análise descritiva preliminar de um estudo piloto, as variáveis contínuas são apresentadas como média e desvio-padrão. Esta opção será revista na análise final de acordo com a distribuição das variáveis.

```{r}
#| echo: false
#| message: false
#| warning: false
tabela
```

## Evolução do ACT às 12 semanas

O gráfico seguinte apresenta a distribuição dos valores de ACT às 12 semanas nos grupos intervenção e controlo.

Três participantes do grupo controlo não apresentavam valor de ACT às 12 semanas, refletindo follow-up incompleto. Estes valores em falta foram excluídos apenas da representação gráfica do outcome às 12 semanas.

```{r}
#| echo: false
#| message: false
#| warning: false
grafico
```

No estudo piloto, observa-se uma tendência para valores de ACT às 12 semanas mais elevados no grupo de intervenção. No entanto, devido ao tamanho reduzido da amostra e à existência de follow-up incompleto, estes resultados devem ser interpretados de forma exploratória e não permitem concluir eficácia definitiva.
